【裁判字號】    97,上訴,998
【裁判日期】    971106
【裁判案由】    毒品危害防制條例等
【裁判全文】
臺灣高等法院臺南分院刑事判決         97年度上訴字第998號
上  訴  人
即  被  告  乙○○
                      號
                    （現羈押於臺灣臺南看守所）
選任辯護人  張清富  律師
            蘇新竹  律師
上  訴  人
即  被  告  甲○○
                      3號
                    （現羈押於臺灣臺南看守所）
選任辯護人  汪玉蓮  律師
上  訴  人
即  被  告  丙○○
                    （現羈押於臺灣臺南看守所）
指定辯護人  本院公設辯護人  丁○○
上列上訴人因違反毒品危害防制條例等案件，不服臺灣嘉義地方
法院97年度重訴字第2號中華民國97年7月17日第一審判決（起訴
案號：臺灣嘉義地方法院檢察署97年度偵字第718號），提起上
訴，本院判決如下：
    主  文
原判決撤銷。
乙○○共同運輸第二級毒品，處有期徒刑拾年。扣案之第二級毒
品甲基安非他命肆包（驗後總淨重為壹仟玖佰陸拾肆點陸貳公克
）沒收銷燬，其外包裝袋肆只及扣案行動電話貳支（含SIM卡貳
張，門號分別為0000000000號及0000000000號）均沒收；運輸第
二級毒品所得財物新臺幣貳萬元應與甲○○、丙○○連帶沒收，
如全部或一部不能沒收時，以乙○○、甲○○與丙○○之財產連
帶抵償；未扣案束褲、緊塑腰帶各壹條及行李箱壹只，均沒收，
如全部或一部不能沒收，應自乙○○、甲○○、丙○○、趙伍德
及綽號「阿本仔」、「小盧」、「董仔」、「小強」處連帶追徵
其價額，或以乙○○、甲○○、丙○○、趙伍德及綽號「阿本仔
」、「小盧」、「董仔」、「小強」之財產連帶抵償。
甲○○共同運輸第二級毒品，處有期徒刑柒年拾月。扣案之第二
級毒品甲基安非他命肆包（驗後總淨重為壹仟玖佰陸拾肆點陸貳
公克）沒收銷燬，其外包裝袋肆只、行動電話貳支（含SIM卡貳
張，門號分別為0000000000號及0000000000號）均沒收；運輸第
二級毒品所得之財物新臺幣貳萬元應與乙○○、丙○○連帶沒收
，如全部或一部不能沒收時，以甲○○、乙○○與丙○○財產連
帶抵償；未扣案束褲、緊塑腰帶各壹條及行李箱壹只，均沒收，
如全部或一部不能沒收，應自甲○○、乙○○、丙○○、趙伍德
及綽號「阿本仔」、「小盧」、「董仔」、「小強」處連帶追徵
其價額，或以乙○○、甲○○、丙○○、趙伍德及綽號「阿本仔
」、「小盧」、「董仔」、「小強」之財產連帶抵償。
丙○○共同運輸第二級毒品，處有期徒刑柒年陸月。扣案之第二
級毒品甲基安非他命肆包（驗後總淨重為壹仟玖佰陸拾肆點陸貳
公克）沒收銷燬，其外包裝袋肆只、行動電話貳支（含SIM卡貳
張，門號分別為0000000000號及0000000000號）均沒收；運輸第
二級毒品所得之財物新臺幣貳萬元應與乙○○、甲○○連帶沒收
，如全部或一部不能沒收時，以丙○○、乙○○與甲○○財產連
帶抵償；未扣案束褲、緊塑腰帶各壹條及行李箱壹只，均沒收，
如全部或一部不能沒收，應自丙○○、乙○○、甲○○、趙伍德
及綽號「阿本仔」、「小盧」、「董仔」、「小強」處連帶追徵
其價額，或以乙○○、甲○○、丙○○、趙伍德及綽號「阿本仔
」、「小盧」、「董仔」、「小強」之財產連帶抵償。
    事  實
一、乙○○與趙伍德（由檢察官另行偵辦）、姓名年籍不詳綽號
    「阿本仔」之成年男子、甲○○、丙○○等人均明知甲基安
    非他命係屬毒品危害防制條例第二條第二項第二款所列第二
    級毒品，未經許可不得運輸，並屬行政院公告為懲治走私條
    例「公告管制物品項目及其數額」甲類第四款之管制進出口
    物品，不得持有、運輸或私運進口。乙○○、趙伍德、「阿
    本仔」三人為圖輸入甲基安非他命販賣營利，乃商議找人私
    運第二級毒品甲基安非他命。乙○○、趙伍德、「阿本仔」
    旋即透過在中國大陸、姓名年籍不詳、綽號「小盧」、「董
    仔」、「小強」等成年男子尋得因缺錢為圖獲取相當報酬之
    「交通」丙○○、甲○○，私運第二級毒品甲基安非他命，
    協議甲○○每私運甲基安非他命一公斤可獲得酬金約新台幣
    八、九萬元（人民幣一萬八千元約新臺幣八萬元至九萬元）
    ；丙○○每私運甲基安非他命一公斤可獲得抵償債務加計酬
    金約六萬元。乙○○、丙○○、甲○○即基於與趙伍德、「
    阿本仔」、「小盧」、「董仔」、「小強」等人共同運輸第
    二級毒品甲基安非他命及私運屬管制進出口物品之第二級毒
    品甲基安非他命進入國內之犯意聯絡，由「小強」先行支付
    二萬元酬金，並於九十七年一月二十一日七時許，前往甲○○位於大陸地區廣東省珠海住處，交付二包甲基安非他命（
    合計約一公斤）後，甲○○隨即身著其所有束褲並以緊塑腰
    帶將之固定於身軀上藏放妥當；「小盧」則依「董仔」指示
    於同日攜帶二包甲基安非他命（合計約一公斤），偕同丙○○自大陸地區通關進入澳門，在某麥當勞速食店內，將前開
    甲基安非他命二包藏放於丙○○所有攜帶使用之行李箱內，
    並交付相關機票、證明文件。甲○○、丙○○二人旋分別於
    當日搭乘ＮＸ─六一０號班機返回桃園中正機場，私運上開
    第二級毒品甲基安非他命入境臺灣。嗣甲○○、丙○○抵達
    國境出關後，以密語「從廈門來的朋友」等語確認彼此同為
    「交通」之身分後，即共同搭乘計程車前往高鐵桃園車站，
    與駕駛車牌號碼七Ｓ─八二二七號自小客車之乙○○會合。
    丙○○、甲○○隨即將私運入境之甲基安非他命共四包（驗
    後總淨重為一九六四點六二公克）交予乙○○。嗣於九十七
    年一月二十一日十五時三十分許，乙○○擬依趙伍德、「阿
    本仔」之指示，將丙○○、甲○○所交付之甲基安非他命四
    包運往北部「長腳仔」處途中，為接獲線報之員警，在桃園
    縣中壢市○○路與青山路口處（高鐵桃園車站前），當場攔
    檢查獲乙○○及搭機返台之甲○○、丙○○二人，並扣得上
    開第二級毒品甲基安非他命四包、及丙○○持用之行動電話
    二支（含門號0000000000）、甲○○持用之行動電話一支（
    含門號0000000000）、乙○○持用之行動電話五支（含與趙
    伍德聯繫所用門號0000000000、及門號0000000000、000000
    0000）等物。
二、案經海岸巡防總局中部地區巡防局移送臺灣嘉義地方法院檢
    察署檢察官偵查起訴。
    理  由
甲、程序方面：
    被告以外之人於審判外之陳述，雖不符前四條之規定，而經
    當事人於審判程序同意作為證據，法院審酌該言詞陳述或書
    面陳述作成時之情況，認為適當者，亦得為證據。當事人、
    代理人或辯護人於法院調查證據時，知有第一百五十九條第
    一項不得為證據之情形，而未於言詞辯論終結前聲明異議者
    ，視為有前項之同意。刑事訴訟法第一百五十九條之五定有
    明文。本件所引用證人及文書屬傳聞證據部分，檢察官、辯
    護人、被告並無不同意列為證據，且本院審理時，無於言詞
    辯論終結前聲明異議。而前開證人在警詢所為之證述，係在
    自由意志下所為陳述，並親閱筆錄無訛後始簽名作成之情況
    ，且該證言及文書證據適為本案應審酌必要事項，自有證據
    能力，得為本案證據。
乙、實體方面：
一、訊據上訴人即被告乙○○供稱：伊與趙伍德、姓名年籍不詳
    綽號「阿本仔」之成年男子、甲○○、丙○○等人共同從中
    國大陸，運送第二級毒品甲基安非他命到臺灣來。於九十七
    年一月二十一日，甲○○及丙○○搭乘ＮＸ─六一０號班機
    返回桃園中正機場，私運上開第二級毒品甲基安非他命入境
    臺灣，伊駕駛車牌號碼七Ｓ─八二二七號自小客車與之會合
    ，甲○○及丙○○二人將甲基安非他命交給伊等語，供認不
    諱（見本院卷第九十六至九十七頁）；被告甲○○供陳：是
    由「小強」的人叫伊幫他私運甲基安非他命，私運一公斤可
    抵償伊對他們所欠的債務人民幣一萬八千元（約新臺幣八萬
    元至九萬元）。於九十七年一月二十一日「小強」前往前往
    伊位於大陸地區廣東省珠海住處，交付二包甲基安非他命（
    合計約一公斤）後，伊隨即身著束褲並以緊塑腰帶將之固定
    於身軀上藏放妥當後，「小強」先行支付新台幣二萬元（用
    以購買機票及住宿飯店的費用），伊並於該日搭乘ＮＸ─六
    一０號班機返回桃園中正機場，再與丙○○會合後並與乙○○聯絡，將毒品交給乙○○等詞，亦供認不諱（見本院卷第
    九十七頁）；被告丙○○陳稱：「小盧」叫伊帶甲基安非他
    命到臺灣來的，代價為每次六萬元，運送以後，除扣除伊先
    前欠他的二萬元外，另外再給我四萬元。於九十七年一月二
    十一日「小盧」在澳門某麥當勞速食店內，將甲基安非他命
    二包藏放於伊所有攜帶使用之行李箱內，並交付相關機票，
    伊並於該日搭乘ＮＸ─六一０號班機返回桃園中正機場，到
    中正機場之後甲○○過來以約定好的暗號問伊：是否廈門來
    的朋友？之後伊就與甲○○會合，之後再與乙○○會合，並
    且將行李箱內的甲基安非他命拿出來交給乙○○等情，亦供
    陳在卷（見本院卷第九十七頁）。
二、經查：
  (一)被告乙○○、甲○○、丙○○上揭不利於己之自白，核與被
    告乙○○、甲○○、丙○○三人以證人證述之情節互核相符
    。並有被告乙○○、甲○○、丙○○三人之入出境查詢報表
    、臺灣雲林地方法院九十七年聲監字第四號、十一號、臺灣
    雲林地方法院檢察署九十七年雲檢泰地監（續）字第八四八
    號、九六五號、一一五二號通訊監察書暨被告乙○○所持用
    行動電話門號0000000000號、0000000000號、0000000000號
    通訊監聽譯文、被告三人之同意搜索證明書、海岸巡防總局
    中部地區巡防局雲林機動查緝隊搜索扣押筆錄、扣押物品目
    錄表、扣押物品收據各三份暨扣案白色結晶體四包及行動電
    話五支、查緝現場、偵查蒐證及行動電話門號查詢資料在卷
    可稽。又扣案之白色結晶體四包，經送內政部警政署刑事警
    察局鑑驗結果，均檢出第二級毒品甲基安非他命成分，驗前
    總淨重為一九六四點八六公克（取樣０點二四公克，故驗後
    總淨重為一九六四點六二公克），有該局九十七年二月二十
    七日刑鑑字第０九七００二三八四三號函在卷可稽。被告三
    人所為之自白，可認與事實相符。
  (二)按共同正犯之意思聯絡，原不以數人間直接發生者為限，即
    有間接之聯絡者，亦包括在內（最高法院七十七年台上字第
    二一三五號判例參照）。被告丙○○、甲○○固供承僅分別
    與「小盧」及「小強」（「小強」以奉「董仔」之命行事，
    然查無證據顯示二人為同一人，應認係不同二人）直接聯絡
    ，並未與他人聯繫云云，然「小盧」、「小強」、「阿本仔
    」、趙伍德等人均同屬一犯罪集團，彼此間以密語確認「交
    通」即被告丙○○、甲○○之確認方式、聯絡對象及運輸路
    線等節，可認係在合同意思範圍內，各自分擔犯罪行為之一
    部，並相互利用他人之行為，以達犯罪之目的。參諸上揭說
    明，縱被告乙○○、甲○○、丙○○三人間彼此雖並無直接
    之聯絡，仍無礙於其為共同正犯之成立，被告乙○○、甲○○、丙○○三人均應對於全部所發生之結果，共同負責。是
    被告甲○○之辯護人以被告甲○○與其他共犯間，除「小強
    」外，並不認識也無聯絡，難認彼此間成立共同正犯云云，
    自難謂允當。準此，被告乙○○、甲○○、丙○○、趙伍德
    及綽號「阿本仔」、「小盧」、「董仔」、「小強」等成年
    男子間，就上開犯罪事實，有犯意聯絡及行為分擔，應論以
    共同正犯。
  (三)被告丙○○辯稱：伊不知道我所運送的是甲基安非他命，僅
    知道是違禁品，且伊是被強迫所為云云。惟被告供認：「小
    盧」叫伊帶甲基安非他命到臺灣來的，代價為每次六萬元，
    運送以後，除扣除伊先前欠他的二萬元外，另外再給四萬元
    。且於九十七年一月二十一日「小盧」在澳門將甲基安非他
    命二包藏放於其所有攜帶使用之行李箱內後，於該日搭乘Ｎ
    Ｘ─六一０號班機返回桃園中正機場後，甲○○過來以約定
    好的暗號會合，之後再與乙○○會合，並且將行李箱內的甲
    基安非他命拿出來交給乙○○之事實，業據被告丙○○供明
    在卷，所辯不知運送之物係甲基安非他命及被逼運送等情，
    顯與事實不符，應屬卸責之詞，自無可採。
  (四)依上所述，被告乙○○、甲○○、丙○○上揭不利於己之自
    白，與事實相符。被告甲○○、丙○○所辯，係屬避重就輕
    或卸責之詞，委無可採。本件事證明確，被告乙○○、甲○○、丙○○三人犯行，均可認定，應依法論科。
三、查甲基安非他命為毒品危害防制條例第二條第二項第二款所
    列管之第二級毒品，並經行政院依懲治走私條例第二條第三
    項所公告之「管制物品項目及其數額」命令甲項第四款規定
    ，係管制進出口物品，有行政院七十九年三月三十日（七九
    ）台財字第六一八一號函在卷可查。而依懲治走私條例第十
    二條規定，自大陸地區私運物品進入台灣地區，以私運物品
    進口、出口論，適用同條例規定處斷。核被告乙○○、甲○○、丙○○三人所為，均係犯毒品危害防制條例第四條第二
    項之運輸第二級毒品甲基安非他命罪及懲治走私條例第十二
    條、第二條第一項之準私運管制物品進口罪。被告乙○○、
    甲○○、丙○○與趙伍德及綽號「阿本仔」、「小盧」、「
    董仔」、「小強」等成年男子間，有犯意聯絡及行為分擔，
    應論以共同正犯。被告乙○○、甲○○、丙○○三人非法持
    有第二級毒品甲基安非他命之低度行為，均應為渠等運輸第
    二級毒品甲基安非他命之高度行為所吸收，均不另論罪。被
    告乙○○、甲○○、丙○○三人，以一個運輸行為同時觸犯
    運輸第二級毒品及準私運管制物品進口二罪，係屬想像競合
    犯，應從一重之運輸第二級毒品罪處斷。
四、原審法院審理結果，認被告乙○○、甲○○、丙○○三人，
    罪證明確，予以論罪科刑，固非無據。惟查：(一)本件被告乙○○、甲○○、丙○○與趙伍德及綽號「阿本仔」、「小盧
    」、「董仔」、「小強」等成年男子間，有犯意聯絡及行為
    分擔，應論以共同正犯，固屬無誤。惟原審事實認定被告丙○○、甲○○【即各基於】與乙○○、趙伍德、「阿本仔」
    、「小盧」、「董仔」、「小強」等人共同運輸第二級毒品
    甲基安非他命及私運屬管制進出口物品之第二級毒品甲基安
    非他命進入國內之犯意聯絡，似認被告丙○○、甲○○間無
    犯意聯絡，惟理由以共同正犯之意思聯絡，原不以數人間直
    接發生者為限，即有間接之聯絡者，亦包括在內，就被告甲○○、丙○○與被告乙○○及趙伍德、「阿本仔」、「小盧
    」、「董仔」、「小強」等人論以共同正犯，事實與理由矛
    盾，自有未洽。(二)刑之量定係事實審法院得予自由裁量之事
    項，若其未有逾越法定刑之範圍，且亦非明顯違背正義者，
    固不得遽指為違法。本件被告三人所犯毒品危害防制條例第
    四條第二項之運輸第二級毒品甲基安非他命罪，最輕法定本
    刑為七年以上，已屬重刑，被告三人犯後均坦承犯行，並就
    其犯罪情節為之供述，而原審就被告乙○○、甲○○、丙○○分別判處有期徒刑十四年、十年六月、九年，固不違法，
    然稍嫌過重。被告三人上訴主張原審量刑過重非無理由，且
    原審既有上揭共同正犯認定之可議，應由本院撤銷改判，以
    期適法。
五、爰審酌被告乙○○、甲○○、丙○○三之前科之素行，犯罪
    動機、目的、手段，時值青壯之人，竟不思正當途徑賺取錢
    財，竟為一己之私利走私、運輸足以導致他人生命、身體危
    險之成癮性毒品甲基安非他命非法進口，而走私之毒品甲基
    安非他命數量龐大，且可預見運輸毒品將嚴重戕害他人身心
    ，對於社會之危害至大，被告乙○○係與犯罪集團趙伍德等
    人接洽聯絡，被告甲○○、丙○○僅係遭人利用之「交通」
    及犯罪可得，所參與之犯罪情節、角色及被告乙○○、甲○○、丙○○三人均坦承犯行之犯後態度等一切情狀，分別判
    處如主文第二、三、四所示之刑。又按毒品危害防制條例第
    十七條：「犯第四條第二項之罪，供出毒品來源，因而破獲
    者，得減輕其刑」之規定，其立法意旨重在鼓勵具體供出其
    上游毒犯者，俾資追查該毒梟前手及其上游毒品，以杜絕毒
    品之蔓延與氾濫為目的。倘未因其自白進而查獲毒梟前手或
    其上游毒品者，自不得執此邀本條規定之寬減。且所謂供出
    來源云者，當係指供出該毒品之來源，即供應者（俗稱「上
    游」或「前手」者）係屬何人，始有本條減輕其刑之適用。
    至僅供出共犯，自非此所謂之來源（最高法院九十五年度台
    上字第五四五號、九十七年度台上字第一一０五號裁判意旨
    參照）。查被告乙○○固供出共犯趙伍德；被告甲○○、丙○○固分別供出係由「小強」、「小盧」交付其等扣案之毒
    品云云。然趙伍德之人，為本件被告乙○○運輸毒品甲基安
    非他命之共犯，亦無從由被告乙○○自白進而查獲毒品之上
    游來源；由前開供述內容亦無從確認「小強」、「小盧」具
    體人別資料，是被告乙○○、甲○○、丙○○三人暨其等辯
    護人以被告乙○○、甲○○、丙○○三人迭於警詢、偵查中
    供出毒品來源，爰聲請依毒品危害防制條例第十七條規定減
    輕其刑乙節，尚難認與法相符，併為敘明。再毒品危害防制
    條例第十八條前段規定：查獲之第一級、第二級毒品，不問
    屬於犯人與否，沒收銷燬之。又犯毒品危害防制條例之販賣
    、運輸毒品罪者，其供犯罪所用之物沒收之，此觀諸該條例
    第十九條第一項規定甚明。扣案之毒品甲基安非他命四包，
    驗後淨重為一九六四點六二公克，係查獲之毒品，應依毒品
    危害防制條例第十八條第一項前段沒收並銷燬之，另扣案毒
    品之外包裝袋四只，有防止毒品裸露、溢出及潮濕之功用，
    係便於攜帶及運輸而供運輸毒品所用之物，且與毒品分離，
    應依毒品危害防制條例第十九條第一項規定宣告沒收。扣案
    門號0000000000之行動電話，雖登記被告乙○○友人李金妹
    名下，惟前開門號自始由其使用並繳交通訊服務費用，屬該
    門號實際使用人等節，業據被告乙○○供承無訛，並有中華
    電信資料查詢表附卷可稽（見原審卷第八十六頁）。其持用
    前開行動電話於案發前後與共犯趙伍德聯繫、被告甲○○持
    用其所有門號0000000000行動電話（見原審卷第八十五頁臺
    灣大哥大資料查詢表）於案發當日與被告乙○○聯絡，前開
    行動電話均認係被告乙○○、甲○○所有供犯本件運輸毒品
    所用之物，亦應依毒品危害防制條例第十九條第一項規定宣
    告沒收。另按共同正犯之犯罪所得，因係合併計算，為避免
    執行時發生重複沒收之情形，故各共同正犯之間係採連帶沒
    收主義，於裁判時僅諭知連帶沒收，不得就全體共同正犯之
    總所得，對各該共同正犯分別重複諭知沒收；此與罰金刑應
    分別諭知、分別執行者不同（最高法院九十五年度台上字第
    一七八一號判決參照）。查被告甲○○於偵查中及原審審理
    時自承其受託代運扣案第二級毒品前，先行收受報酬二萬元
    ，並以其所有束褲及緊塑腰帶各一條固定扣案毒品綁附身軀
    乙節（見偵卷第二十五頁、原審卷第一二五頁、二０八頁）
    ；被告丙○○自承將扣案第二級毒品藏放於其所有之隨身行
    李箱內乙情（見原審卷第二０九頁），參酌前開裁判意旨，
    前開供本件運輸毒品所用之束褲、緊塑腰帶各一條及行李箱
    一只，既分屬被告甲○○、丙○○所有，不論扣案與否，均
    應予以沒收，如全部或一部不能沒收時，應自被告乙○○、
    甲○○、丙○○、趙伍德及綽號「阿本仔」、「小盧」、「
    董仔」、「小強」處連帶追徵其價額或以被告乙○○、甲○○、丙○○、趙伍德及綽號「阿本仔」、「小盧」、「董仔
    」、「小強」等人之財產連帶抵償之。又趙伍德及綽號「阿
    本仔」、「小盧」、「董仔」、「小強」等人依約尚須支付
    運輸代價與被告乙○○、甲○○、丙○○三人，並無所得，
    故本件運輸毒品之所得二萬元部分，僅對被告乙○○、甲○○、丙○○三人宣告連帶沒收，如全部或一部不能沒收時，
    以被告乙○○、甲○○、丙○○三人之財產連帶抵償之。至
    被告乙○○因本案預期可獲得一萬元之報酬或被告甲○○、
    丙○○運輸扣案毒品預計抵償債務之部分，既非「所得」；
    其餘扣案行動電話尚與本案運輸毒品無關，亦無積極證據證
    明上開扣案物品確係供本件犯行所用或所得或所生之物，爰
    均不另為沒收諭知。、末按毒品危害防制條例第十九條第三
    項規定，犯同條例第四條之罪所使用之水、陸、空交通工具
    ，應予沒收，並非以專供犯上開之罪所用之物，始得沒收之
    。且此項沒收採義務沒收主義，故凡供犯上開之罪所用之物
    ，本應依該條項之規定，宣告沒收之。惟因其未有「不問屬
    於犯人與否，沒收之」之規定，故仍以屬於犯人所有者為限
    ，始得沒收（最高法院九十三年度台上字第二七五一號裁判
    意旨參照）。經查被告乙○○駕駛車牌號碼七Ｓ─八二二七
    之自小客車搭載私運扣案甲基安非他命之被告丙○○、甲○○二人，正將扣案四包毒品運抵北部交付「長腳仔」等人途
    中，遭警查扣，前述自小客車確屬被告乙○○等人運輸甲基
    安非他命、犯毒品危害防制條例第四條第二項之罪所用之交
    通工具，惟系爭自小客車係登記於莊子俊名下，有車號車籍
    查詢資料一份在卷可考（見原審卷第一九五之一頁），復未
    扣案，又查無積極事證證明系爭車輛為被告乙○○等人所有
    ，而毒品危害防制條例第十九條第三項亦無如該條第一項「
    如全部或一部不能沒收時，追徵其價額」之規定，參酌上揭
    裁判意旨，為免任意剝奪人民財產權，爰不另為沒收之諭知
    ，附此說明。
據上論結，應依刑事訴訟法第369條第一項前段、第364條、第29
9條第一項前段，毒品危害防制條例第4條第2項、第18條第1項前
段、第19條第1項，懲治走私條例第2條第1項、第11條、第12條
，刑法第28條、第55條，判決如主文。
本案經檢察官王碧霞到庭執行職務。
中    華    民    國    97    年    11    月    6    日
                  刑事第三庭  審判長法  官  陳義仲
                                    法  官  蔡勝雄
                                    法  官  蘇清水
以上正本證明與原本無異。
如不服本判決，應於收受本判決後十日內向本院提出上訴書狀。
其未敘述上訴理由者並得於提起上訴後十日內向本院補提理由書
狀（均須按他造當事人之人數附繕本）「切勿逕送上級法院」。
                                    書記官  蔡蘭櫻
中    華    民    國    97    年    11    月    6     日
附錄：本判決論罪科刑法條
毒品危害防制條例第4條第2項
製造、運輸、販賣第二級毒品者，處無期徒刑或7年以上有期徒
刑，得併科新臺幣7百萬元以下罰金。
懲治走私條例第2條第1項
私運管制物品進口、出口逾公告數額者，處7年以下有期徒刑，
得併科新臺幣3百萬元以下罰金。


司法院資訊處製作；財團法人民間司法改革基金會備份。
